【裁判字號】    99,簡上,32
【裁判日期】    990323
【裁判案由】    賭博
【裁判全文】
臺灣臺南地方法院刑事判決              99年度簡上字第32號
上  訴  人  乙○○
            甲○○
上列被告因賭博案件，不服中華民國98年10月30日本院98年度簡
字第2585號刑事簡易判決（聲請簡易判決處刑案號：98年度偵字
第10971號），提起上訴，本院管轄之第二審合議庭判決如下：
    主  文
原判決關於乙○○、甲○○部分撤銷。
乙○○、甲○○共同犯賭博罪，各處罰金新臺幣伍仟元，如易服
勞役，均以新臺幣壹仟元折算壹日。扣案之新臺幣仟伍佰元、
撲克牌肆拾張、骰子顆均沒收。
    事  實
一、乙○○、甲○○共同基於在公共場所賭博財物之犯意聯絡，
    於民國98年7月24日下午3時許，在臺南市○區○○路與崇善
    路口之龍山公園內，由乙○○做莊，並提供撲克牌四十張、
    骰子三顆作為賭具，而甲○○則在場協助乙○○，負責收取
    或賠付賭金。其二人與在場賭客林金鶴、張鳳妹、劉聰勝（
    均經本院以98年度簡字第2585號刑事判決各判處罰金新臺幣
    （下同）3,000 元確定在案）以俗稱「九仔昇」之方式賭博
    財物，亦即莊家與賭客各發二張撲克牌，以牌面點數比較大
    小，九點為最大，十點則由莊家通吃，賠率為一比一，由賭
    客以新臺幣（下同）50元、100 元之賭資下注。嗣於同日下
    午 3時55分許，員警據報前往現場查緝，當場查獲，並扣得
    乙○○所有之賭具撲克牌四十張、骰子三顆、乙○○於現場
    向他人借用作為賭檯所用之木板一塊及放置於賭檯上之賭資
    3,500元。
二、案經臺南市警察局第一分局報請臺灣臺南地方法院檢察署檢
    察官偵查後聲請簡易判決處刑。
    理  由
壹、程序方面—證據能力之認定：
    本案檢察官所舉用以證明被告乙○○、甲○○犯罪之各項證
    據，均據被告二人表示同意採為證據之意思，且無事實顯示
    係公務員因違法蒐證所取得之證據，本院審酌該等供述證據
    、非供述證據作成時之情況暨各該證據之性質，亦認為適於
    作為證據，爰依刑事訴訟法第159條之5等規定，於99年3月9
    日審理時當庭裁定認為均有證據能力，合先敘明。
貳、實體方面：
  一、訊據上訴人即被告（下稱被告）乙○○、甲○○二人對於
      上開犯罪事實，均坦承不諱，核與同案被告即在場賭客林
      金鶴、張鳳妹、劉聰勝於警詢、偵查中所供暨在場旁觀之
      證人鄭新發於警詢中所陳情節相符（見警卷第 9至19頁、
      偵查卷第 8頁），此外並有現場照片十幀在卷暨賭具撲克
      牌四十張、骰子三顆、賭資 3,500元及作為賭檯所用之木
      板一塊扣案可資佐證，足認被告乙○○、甲○○二人之自
      白與事實相符，應可採信。本案事證明確，被告二人犯行
      均堪認定。
  二、核被告乙○○、甲○○所為，均係犯刑法第266條第1項前
      段之賭博罪。被告二人就上開賭博犯行，有犯意聯絡及行
      為分擔，為共同正犯。
  三、檢察官聲請簡易判決處刑意旨，雖認被告二人除前揭賭博
      犯行外，另涉有刑法第 268條之意圖營利聚眾賭博罪嫌云
      云。惟按犯罪事實應依證據認定之，無證據不得認定犯罪
      事實，刑事訴訟法第154條第2項定有明文。查被告二人均
      堅詞否認有何意圖營利聚眾賭博犯行，且同案被告即在場
      賭客林金鶴、張鳳妹、劉聰勝三人於警詢中，亦均供稱不
      知被告二人有無抽頭情事（見警卷第11、14、17頁），據
      此已難逕認被告二人有何意圖營利聚眾賭博情事。而被告
      乙○○雖坦承做莊，另被告甲○○亦供承在場協助乙○○
      收取、賠付賭金，然依被告乙○○於本院審理中所供情節
      ，本案賭博做莊之優勢，僅在場賭客與莊家均零點或相同
      點數、相同花色之牌面時，由莊家贏錢（見本院卷第34頁
      ），亦即莊家贏錢之機率較高而已，究其實質，仍屬射倖
      性之賭博行為，自不能以此逕認被告二人有何意圖營利聚
      眾賭博犯行。此外，復查無其他積極證據足認被告二人確
      有聲請簡易判決處刑意旨所指此部分犯行，應認此部分犯
      罪尚屬不能證明。
  四、原審以本案事證明確，依刑事訴訟法第 449條第 1項、第
      450條第1項、第454條第2項，刑法第28條、第266條第1項
      前段、第 268條、第55條、第41條第1項前段、第42條第3
      項前段、第 266條第2項、第38條第1項第2款、第3款（贅
      引）、第47條第1項，刑法施行法第 1條之1第1項、第2項
      前段，逕以簡易判決判處被告乙○○有期徒刑 3月、被告
      甲○○有期徒刑 4月，並均諭知易科罰金之折算標準，固
      非無見。惟原判決援引檢察官聲請簡易判決處刑意旨，認
      被告二人所為係犯意圖營利聚眾賭博罪，尚有未洽；另原
      判決以被告甲○○前受有期徒刑執行完畢，於 5年內故意
      再犯意圖營利聚眾賭博此一有期徒刑以上之罪，依刑法第
      47條第 1項之規定論以累犯並加重其刑，亦有未合。被告
      二人以其等並未涉犯意圖營利聚眾賭博罪為由，提起上訴
      ，指摘原判決不當，求予撤銷改判，為有理由。
  五、爰審酌被告二人犯罪之動機、目的、手段、所生損害、所
      得利益、其等品行智識程度、生活狀況、犯罪後態度等一
      切情狀，分別量處如主文所示之刑，並諭知罰金易服勞役
      之折算標準。扣案之撲克牌四十張及骰子三顆，乃被告乙
      ○○所有供當場賭博之器具，此業據被告乙○○自承在卷
      ；而扣案之賭資 3,500元，則為查獲現場擺置於賭檯之財
      物，此亦經被告乙○○、甲○○及同案被告林金鶴、張鳳
      妹、劉聰勝三人於警詢中供承在卷，並有現場照片在卷可
      憑，應均依刑法第266條第2項之規定宣告沒收。至現場查
      獲之木板一塊，並非賭具，且依被告乙○○所供，乃現場
      向他人借得，並非其本人所有（見本院卷第33頁反面），
      爰不予宣告沒收。
  六、至檢察官聲請簡易判決處刑意旨認被告二人所涉意圖營利
      聚眾賭博罪嫌部分，乃犯罪不能證明，理由已如前述，惟
      聲請人認此部分與前揭論罪科刑部分有想像競合之裁判上
      一罪關係，爰不另為無罪之諭知，併予敘明。
據上論斷，應依刑事訴訟法第 455條之1第1項、第3項、第369條
第1項前段、第364條、第 299條第1項前段，刑法第28條、第266
條第1項前段、第42條第3項、第 266條第2項，刑法施行法第1條
之1，判決如主文。
本案經檢察官丙○○到庭執行職務。
中    華    民    國    99    年    3     月    23    日
                  刑事第十四庭  審判長法  官  陳金虎
                                      法  官  孫淑玉
                                      法  官  周紹武
以上正本證明與原本無異
本判決不得上訴。
                                      書記官  徐晨芳
中    華    民    國    99    年    3     月    23    日
附錄本案論罪科刑法條全文：
中華民國刑法第266條第1項
在公共場所或公眾得出入之場所賭博財物者，處 1千元以下罰金
。但以供人暫時娛樂之物為賭者，不在此限。

司法院資訊處製作；財團法人民間司法改革基金會備份。
